臺灣屏東地方法院民事判決
111年度潮簡字第498號
原      告  朱登輝  

被      告  林明榮  

訴訟代理人  郭秀美
上列當事人間請求給付票款事件，本院於111年7月27日言詞辯論
終結，判決如下：
    主  文
被告應給付原告新臺幣伍萬元，及自民國111年5月6日起至清償
日止，按年息6％計算之利息。
訴訟費用由被告負擔。
本判決第一項得假執行。但被告如以新臺幣伍萬元為原告預供擔
保，得免為假執行。
    事實及理由
一、原告主張：原告執有訴外人郭秀美，於民國110年12月8日所
    簽發、票面金額新臺幣(下同)5萬元、到期日111年1月8日之
    本票1紙（票據號碼：564201，下稱系爭本票），並免除作
    成拒絕證書，經被告(為發票人之配偶)背書簽名於系爭本票
    背面。詎原告於系爭本票到期後，向發票人郭秀美提示未獲
    付款，嗣原告向背書人之被告行使追索權，仍未獲置理。綜
    上，原告爰依據票據之法律關係請求被告給付票款等語，並
    聲明：被告應給付原告5萬元，及自起訴狀送達之翌日起至
    清償日止，按年息6％計算之利息。
二、被告之答辯：郭秀美確有簽發系爭本票，並經被告同意郭秀
    美替被告背書其上，惟郭秀美目前無法清償系爭本票之借款
    等語。
三、本院之判斷：
  ㈠按「在票據上簽名者，依票上所載文義負責」，票據法第5條
    第1項定有明文，且發票人就票據上應記載之事項，並不以
    親自填寫為必要，其授權他人代為之，仍屬有效。又「匯票
    到期不獲付款時，執票人於行使或保全匯票上權利之行為後
    ，對於背書人、發票人及匯票上其他債務人得行使追索權。
    」、「發票人、承兌人、背書人及其他票據債務人，對於執
    票人連帶負責」、「執票人向匯票債務人行使追索權時，得
    請求自到期日起之利息，如無約定利率者，依年利六釐計算
    。」，票據法第85條第1項、第96條第1 項、第97條第1 項
    第2 款分別定有明文，且依同法第124條規定，上揭規定於
    本票準用之。
  ㈡經查，原告上揭主張，業據其提出系爭本票1紙為證，且被告
    亦不否認郭秀美確有簽發系爭本票，並經其同意郭秀美替被
    告背書其上之事實，是經本院調查上揭證據之結果，認為原
    告之主張，應堪信為真實。而被告為系爭本票之背書人，系
    爭本票既經原告為付款提示而未獲兌現，則原告自得依法對
    被告行使追索權，請求被告給付票款。從而，原告依據票據
    法第5條第1項、第85條第1項規定，請求被告給付系爭本票
    票款5萬元，為有理由，應予准許。又依票據法第97條第1項
    第2款規定，原告行使追索權時，得請求自到期日（即111年
    1月8日）起以年息6％計算之利息，而原告係聲明請求自起訴
    狀繕本送達翌日（即111年5月6日）起至清償日止計算之利
    息，並未逾上揭法條規定得請求之範圍，自應予准許。爰判
    決如主文第1項所示。
四、本件係依民事訴訟法第427條第2項訴訟適用簡易程序所為被
    告敗訴之判決，依同法第389條第1項第3款規定，應依職權
    宣告假執行。本院並依同法第392條第2項規定，依職權宣告
    被告如預供擔保，得免為假執行。
五、訴訟費用負擔之依據︰民事訴訟法第78條。　　
中　　華　　民　　國　　111 　年　　8 　　月　　29　　日
    潮州簡易庭法官    呂憲雄
正本係照原本作成。
如對判決上訴，須於判決送達後二十日內向本院提出上訴狀，其
未表明上訴理由者，應於提出上訴後二十日內向本院補提理由書
狀（均須按他造當事人之人數附繕本）。
如委任律師提起上訴者，應一併繳納上訴審裁判費。
中　　華　　民　　國　　111 　年　　8 　　月　　29　　日
            書記官    林鴻仁